【裁判字號】    95,訴,663
【裁判日期】    951213
【裁判案由】    違反毒品危害防制條例
【裁判全文】
臺灣新竹地方法院刑事判決               95年度訴字第663號
公  訴  人  臺灣新竹地方法院檢察署檢察官
被      告  甲○○
上列被告因違反毒品危害防制條例案件，經臺灣新竹地方法院檢
察署檢察官提起公訴（九十五年度毒偵字第一０五七號）後，被
告於準備程序中就被訴事實為有罪之陳述，檢察官復於準備程序
當庭言詞聲請改依協商程序而為判決，本院裁定進行認罪協商程
序，判決如下：
    主  文
甲○○連續施用第一級毒品，處有期徒刑壹年；扣案之注射針筒
支及吸管壹支，均沒收之；扣案之第一級毒品海洛因貳包（其
中壹包，淨重零點零貳公克，空包裝重零點壹陸公克；另壹包淨
重零點零壹公克，空包裝重零點肆公克），均沒收銷燬之。
    犯罪事實及理由
一、犯罪事實：
（一）甲○○前於民國八十九年，因施用毒品案件，經本院於八
      十九年八月二十四日以八十九年度毒聲字第二一三五號裁
      定送強制戒治，嗣經本院裁定停止戒治所餘期間付保護管
      束後，再經本院撤銷前開停止戒治之裁定，於九十一年一
      月十二日戒治期滿執行完畢，刑案部分，則經本院於八十
      九年十二月二十一日以八十九年度訴字第五五八號判決判
      處有期徒刑八月確定；再於九十年間，因施用第一級、第
      二級毒品案件，經本院於九十一年四月二十四日以九十一
      年度上訴字第七三七號判決分別判處有期徒刑十月、八月
      ，經定應執行有期徒刑一年三月確定，前開二罪接續執行
      ，於九十二年七月三日因縮短刑期假釋出監並交付保護管
      束，於九十二年十一月十六日保護管束期滿，視為執行完
      畢。
（二）詎其仍不知悔改，竟基於施用第一級毒品海洛因之概括犯
      意，連續於九十五年三月間某日至九十五年六月五日早上
      某不詳時間，在新竹縣北埔鄉○○村○○路十五巷三十六
      號住處，以將海洛因摻水後置於注射針筒內注射入體內之
      方式，連續施用第一級毒品海洛因多次，嗣於同年六月六
      日十九時許，為警於持搜索票於上址查獲，並扣得第一級
      毒品海洛因一包（送驗後淨重○點○二公克，空包裝重○
      點一六公克）及甲○○所有供施用第一級毒品海洛因所用
      之注射針筒一支。復於九十五年六月六日二十一時許，託
      不知情之友人乙○○（另經臺灣新竹地方法院檢察署檢察
      官另為不起訴處分）赴其住處攜帶置放藥品、食物及第一
      級毒品海洛因一包（送驗後淨重○點○一公克，空包裝重
      ○點四三公克）、甲○○所有供施用第一級毒品海洛因所
      用之注射針筒二支之袋子前往設於新竹縣竹東鎮○○街九
      十三號新竹縣警察局竹東分局偵查隊內為警查獲，並當場
      扣得上開第一級毒品海洛因一包及注射針筒二支。而甲○
      ○經採其尿液送驗結果呈嗎啡陽性反應，而悉上情。
（三）案經新竹縣警察局竹東分局報告臺灣新竹地方法院檢察署
      檢察官偵查起訴，由本院合議庭裁定由受命法官獨任改依
      協商程序而為判決。
二、理  由
（一）被告甲○○於警詢、偵查中之供述及本院準備、協商程序
      中坦承不諱，其稱：他於七十八年開始第一次吸食毒品，
      最後一次則係於九十五年六月三日上午，在其位於新竹縣
      北埔鄉○○村○○路十五巷三六號住處房間內，以將海洛
      因摻水置於注射針筒注射入體內之方式，非法施用第一級
      毒品海洛因一次；且新竹縣警察局竹東分局員警於九十五
      年六月六日晚間七時許，持本院核發之搜索票在上開被告
      住處內執行搜索所查扣之第一級毒品海洛因一包（經送驗
      後含第一級第六項毒品海洛因成分，淨重○點○二公克，
      空包裝重○點一六公克）、海洛因注射針筒二支、吸管一
      支等物及乙○○於九十五年六月六日晚間九時許，在新竹
      縣警察局竹東分局內所查扣之第一級毒品海洛因一包（經
      送驗後含第一級第六項毒品海洛因成分，淨重○點○一公
      克，空包裝重○點四三公克）、海洛因注射針筒二支等物
      ，均係他所有之事實等語（見偵查卷第十至十一、十四至
      十五、三八至三九、五九至六一頁，本院卷第三三至三四
      、四二至四三頁）。
（二）證人乙○○於警詢、偵查中之證述，其稱：他於九十五年
      六月六日晚間九時許在新竹縣警察局竹東分局內為警所查
      扣之第一級毒品海洛因一包（經送驗後含第一級第六項毒
      品海洛因成分，淨重○點○一公克，空包裝重○點四三公
      克）、海洛因注射針筒二支等物，係被告甲○○事先藏置
      在其住處三樓電腦桌下之麵包內，再於當日晚間八時許以
      電話通知不知情的他到上開被告住處，託他將該夾帶毒品
      之麵包等物攜至新竹縣警察局竹東分局交付被告甲○○時
      當場為警查獲之事實等語（見偵查卷第十七至十八、三七
      至三八、六○至六一頁）。
（三）新竹縣警察局真實姓名代號對照表、臺灣檢驗科技股份有
      限公司九十五年七月三日濫用藥物尿液檢驗報告（編號：
      CH/2006/60702）各一紙：對於被告甲○○於九十五年六
      月六日在警局採尿（尿液編號：GＺ0000000000），經送臺
      灣檢驗科技股份有限公司以氣相層析質譜分析法檢驗結果
      ，呈鴉片類陽性反應，是被告甲○○於九十五年六月六日
      採尿回溯前二十六小時內應有施用第一級毒品海洛因之犯
      行（見本院卷第四八、四九頁）。
（四）扣案之第一級毒品海洛因二包（其中一包經送驗後含第一
      級第六項毒品海洛因成分，淨重○點○二公克，空包裝重
      ○點一六公克，保管字號：九十五年度白保管字第三五二
      號，扣押物品清單見本院卷第二四頁；另一包經送驗後含
      第一級第六項毒品海洛因成分，淨重○點○一公克，空包
      裝重○點四三公克，保管字號：九十五年度白保管字第二
      三四號，扣押物品清單見偵查卷第六五頁）、海洛因注射
      針筒三支（其中二支，保管字號：九十五年度保管字第八
      八二號，扣押物品清單見偵查卷第六四頁；另一支，保管
      字號：九十五年度保管字第一三○九號，扣押物品清單見
      本院卷第二一頁）及吸管一支（保管字號：九十五年度保
      管字第一三○九號，扣押物品清單見本院卷第二一頁）等
      。
（五）法務部調查局九十五年七月十七日調科壹字第一○○○○
      三○六六號鑑定通知書（鑑定結果：送驗白粉一包含第一
      級第六項毒品海洛因成分，淨重○點○一公克，空包裝重
      ○點四三公克）、九十五年十月二日調科壹字第○九五二
      三○二二七五○號鑑定書（鑑定結果：送驗白粉一包含第
      一級第六項毒品海洛因成分，淨重○點○二公克，空包裝
      重○點一六公克）各一紙（見偵查卷第六六頁、本院卷第
      四七頁）。
（六）新竹縣警察局竹東分局九十五年六月六日下午五時四十五
      分至七時○分搜索扣押筆錄、蒐證照片六張等（見偵查卷
      第二○至二二、三二至三四頁）。
（七）綜上，本件被告犯行明確，應依法予以論科。
三、按被告行為後，刑法及刑法施行法業於九十四年二月二日經
    總統以華總一義字第○九四○○○一四九○一號令修正公布
    ，並於九十五年七月一日施行（下稱新刑法，修正前刑法下
    稱舊刑法），參酌最高法院九十五年五月二十三日刑事庭第
    八次會議決議意旨，新刑法第二條第一項之規定，係規範行
    為後法律變更所生新舊法律比較適用之準據法，於新刑法施
    行後，應適用新刑法第二條第一項之規定，為「從舊從輕」
    之比較。另於比較時應就罪刑有關之共犯、未遂犯、想像競
    合犯、牽連犯、連續犯、結合犯，以及累犯加重、自首減輕
    暨其他法定加減原因（如身分加減）與加減比例等一切情形
    ，本於統一性及整體性原則，綜其全部罪刑之結果而為比較
    。準此而論，本案涉及法律變更之部分如下：
（一）查被告行為後，刑法第五十六條連續犯之規定，業於九十
      四年一月七日修正公布刪除，並於九十五年七月一日施行
      ，則被告之犯行，因行為後新法業已刪除連續犯之規定，
      此刪除雖非犯罪構成要件之變更，但顯已影響行為人刑罰
      之法律效果，自屬法律有變更，依刑法第二條第一項規定
      ，比較新、舊法結果，仍應適用最有利於被告之行為時法
      律即修正前刑法第五十六條連續犯之規定（參照最高法院
      九十五年第八次刑事庭會議決議）。
（二）刑法第四十七條第一項關於累犯之規定修正為受徒刑之執
      行完畢，或一部之執行而赦免後，五年以內「故意」再犯
      有其徒刑以上之罪者，為累犯，若再犯之罪為「過失犯」
      ，則無累犯規定之適用，然依修正前刑法第四十七條之規
      定，過失犯亦可構成累犯，此項變動影響行為人之刑罰法
      律效果，亦屬刑法第二條第一項之法律變更，應適用最有
      利於被告之法律。
（三）綜上所述，參酌前揭最高法院刑事庭會議決議意旨，本院
      綜合本件全部罪刑比較之結果，認以舊刑法較有利於被告
      ，故本案應一體適用舊刑法。又同一部法律無法割裂適用
      ，故比較適用最有利於行為人之法律，應就罪刑有關之一
      切情形，比較其全部之結果，而為一體之適用，不應一部
      分適用新法，一部分適用舊法（最高法院二十九年上字第
      九六四號判例要旨參照），是針對本案沒收之部分，亦應
      依修正前刑法第三十八條之規定，為沒收之宣告，附此敘
      明。
四、按海洛因係毒品危害防制條例第二條第二項第一款所定之第
    一級毒品毒品，不得非法施用。是以：
（一）核被告甲○○於九十五年三月間某日至九十五年六月五日
      早上某不詳時間，連續施用第一級毒品海洛因多次之犯行
      ，均係犯毒品危害防制條例第十條第一項之施用第一級毒
      品罪。
（二）被告持有第一級毒品海洛因後，進而施用，其持有之低度
      行為應為施用之高度行為所吸收，不另論以持有第一級毒
      品罪。
（三）被告先後多次施用第一級毒品海洛因之犯行，於緊接之時
      間，以相同之方法為之，觸犯構成要件相同之罪，顯係基
      於概括犯意為之，依修正前刑法第五十六條連續犯之規定
      ，論以一罪，並依法加重其刑。
（四）被告因違反毒品危害防制條例案件，經本院於八十九年十
      二月二十一日以八十九年度訴字第五五八號判決判處有期
      徒刑八月確定；再於九十年間，因施用第一級、第二級毒
      品案件，經本院於九十一年四月二十四日以九十一年度上
      訴字第七三七號判決分別判處有期徒刑十月、八月，經定
      應執行有期徒刑一年三月確定，前開二罪接續執行，於九
      十二年七月三日因縮短刑期假釋出監並交付保護管束，於
      九十二年十一月十六日保護管束期滿，視為執行完畢等情
      ，有臺灣高等法院被告前案紀錄表、臺灣新竹地方法院檢
      察署刑案資料查註紀錄表各一份在卷可稽，應適用修正前
      刑法第四十七條之規定，被告受有期徒刑之執行完畢，五
      年以內再犯本件有期徒刑以上之罪，為累犯，依法加重其
      刑，並遞加重之。
（五）至扣案之第一級毒品海洛因二包（其中一包，淨重○點○
      二公克，空包裝重○點一六公克；另一包淨重○點○一公
      克，空包裝重○點四三公克），係毒品危害防制條例第二
      條第一款規定之毒品，係違禁物，爰依同條例第十八條第
      一項前段之規定，均宣告沒收銷燬之。另扣案之注射針筒
      三支、吸管一支，則為被告所有供施用第一級毒品海洛因
      所用之物，業經被告於本院認罪協商程序中坦承不諱，亦
      應依修正前刑法第三十八條第一項第二款規定，宣告沒收
      之。
五、本件經檢察官與被告甲○○於審判外達成協商之合意且被告
    已認罪，其合意內容為：
（一）被告施用第一級毒品海洛因部分，願受科刑範圍為有期徒
      刑一年。
（二）經查，上開協商合意並無刑事訴訟法第四百五十五條之四
      第一項所列情形之一，檢察官聲請改依協商程序而為判決
      ，本院爰不經言詞辯論，於協商合意範圍內為協商判決，
      合予敘明。
六、應適用之法條：刑事訴訟法第四百五十五條之四第二項、第
    四百五十五條之八、第四百五十五條之十一第二項、第四百
    五十四條，毒品危害防制條例第十條第一項，刑法第十一條
    、第二條第一項前段、廢除前第五十六條、修正前第四十七
    條、第三十八條第一項第二款，判決如主文所示之刑。
七、協商判決除有刑事訴訟法第四百五十五條之四第一項第一款
    於本訊問程序終結前，被告撤銷協商合意或檢察官撤回協商
    聲請者；第二款被告協商之意思非出於自由意志者；第四款
    被告所犯之罪非第四百五十五條之二第一項所定得以協商判
    決者；第六款被告有其他較重之裁判上一罪之犯罪事實者；
    第七款法院認應諭知免刑或免訴、不受理者情形之一，及違
    反同條第二項「法院應於協商合意範圍內為判決；法院為協
    商判決所科之刑，以宣告緩刑或二年以下有期徒刑、拘役或
    罰金為限」之規定者外，檢察官與被告均不得上訴。
八、如有前項得上訴之情形，得自收受宣示判決筆錄送達之日起
    十日內，向本院提出上訴書狀，上訴於第二審法院。
本案經檢察官林奕到庭執行職務
中    華    民    國  九十五    年  十二  月   十三   日
                  臺灣新竹地方法院刑事第四庭
                              法  官  劉兆菊
以上正本證明與原本無異。
中    華    民    國  九十五    年  十二  月   十三   日
                              書記官  龔紀亞
附錄論罪科刑法條
毒品危害防制條例第十條
施用第一級毒品者，處六月以上五年以下有期徒刑。
施用第二級毒品者，處三年以下有期徒刑。


司法院資訊處製作；財團法人民間司法改革基金會備份。
